# 划拨土地增资

提问人：wx_5ac8ee7a32ad 时间：2020-09-27 00:02:27
清产核资审计中公司计提的职工教育经费，时间较长，金额较大，是否应该调整？公司母公司（国有投资公司）以文件形式，按照评估价格，以子公司实际使用（国有企业，以前土地划拨形式）对子公司增资（增加资本公积），子公司现在未取得土地使用证，该无形资产是否满足确认条件，应当调整?

回答人：chenyiwei
1 、职工教育经费应保证足额计提，对未使用的余额不应调整冲回（国企改制除外）。参考：《瑞华研究 2010 ～2019 汇编》之“问题1-4-11（工会经费和职工教育经费的计提问题）”。
2 、该项增资不合规。划拨土地不得用于出资。依据：《公司法》规定非货币性财产出自应满足的条件是“可以用货币估价并可以依法转让”，而划拨土地不得转让，不满足该条件。子公司不应将该土地入账确认为资产。

提问人：wx_5ac8ee7a32ad 时间：2020-09-30 08:05:09
如果清产核资是为股权转让提供参考呢，累计的为支付的职工教育经费是否应当调整冲回呢，否则是否虚增了负债呢？

回答人：chenyiwei
这个问题应由股权交易双方（新老股东）协商确定其对转让价格的影响，目标企业不应进行冲回的账务处理。